臺灣板橋地方法院刑事判決　　　　　　　96年度易字第1138號
公　訴　人　臺灣板橋地方法院檢察署檢察官
被　　　告　甲○○
　　　　　　　　　　　樓
　　　　　　　　　　　5樓
　　　　　　　　　　（現另案於臺灣台北看守所羈押中）
上列被告因毒品危害防制條例案件，經檢察官聲請以簡易判決處
刑（96年度毒偵字第499 號），本院認不宜以簡易判決處刑，改
依通常程序審理，被告於本院準備程序中就被訴之事實為有罪之
陳述，經本院合議庭裁定由受命法官獨任進行簡式審判程序審理
，判決如下：
    主  文
甲○○施用第二級毒品，累犯，處有期徒刑捌月；扣案甲基安非
他命壹包（含袋驗餘重量零點肆玖捌公克）沒收銷燬之。又持有
第一級毒品，累犯，處有期徒刑肆月，扣案海洛因（淨重零點零
肆公克）沒收銷燬之。應執行有期徒刑拾月，扣案甲基安非他命
壹包（含袋驗餘重量零點肆玖捌公克）、海洛因（淨重零點零肆
公克）均沒收銷燬之。
    事  實
一、甲○○曾因施用毒品案件，經臺灣臺北地方法院以89年度毒
    聲字第2074號裁定送觀察、勒戒後，認無繼續施用毒品之傾
    向，經臺灣臺北地方法院檢察署檢察官於民國89年9 月10日
    以89年度毒偵字第2662號為不起訴處分確定。再因施用毒品
    案件，經本院以90年度毒聲字第334 號裁定送觀察、勒戒後
    ，認有繼續施用毒品之傾向，另以90年度毒聲字第1919號裁
    定送強制戒治，於90年12月18日因停止其處分出監，所餘期
    間付保護管束，指揮書執畢日期為91年5 月3 日（聲請簡易
    判決處刑書誤載為91年6 月4 日期滿釋放），並由臺灣板橋
    地方法院檢察署檢察官提起公訴，經臺灣高等法院以90年度
    上易字第3215號判決判處有期徒刑6 月，又因詐欺案件，經
    臺灣臺北地方法院以90年度簡字第3078號判決判處有期徒刑
    5 月，嗣上開宣告刑經臺灣高等法院以91年度聲字第611 號
    裁定定其應執行刑為有期徒刑10月，而於91年10月21日因徒
    刑執行完畢出監（構成累犯）。又因施用毒品案件，經臺灣
    臺北地方法院以92年度易字第1592號判決判處有期徒刑8 月
    （以下簡稱第一案），並裁定令入戒治處所施以強制戒治（
    惟該部分強制戒治因法律修正經檢察官報結）；再因施用毒
    品案件，經臺灣臺北地方法院以93年度易字第451 號判決有
    期徒刑8 月（以下簡稱第二案），及因竊盜案件經臺灣士林
    地方法院以93年度士簡字第335 號判決判處有期徒刑6 月（
    以下簡稱第三案），其後第二案及第三案之宣告刑復經臺灣
    臺北地方法院以94年度聲字第429 號裁定定其應執行刑為有
    期徒刑1 年，並與第一案接續執行，於94年12月27日假釋出
    監，縮刑期滿日期為95年1 月25日（亦構成累犯）。
二、甲○○明知海洛因、甲基安非他命（聲請簡易判決處刑書誤
    載為安非他命；下同）分別為毒品危害防制條例所列管之第
    一級、第二級毒品，不得非法持有、施用：
    (一)竟在前揭強制戒治執行完畢釋放後5 年內，基於施用第二
      級毒品甲基安非他命之犯意，於96年1 月3 日晚間10時許
      （聲請簡易判決處刑書載為96年1 月5 日下午4 時為警採
      尿前回溯96小時內某時許），在臺北縣土城市○○路○段
      240 巷26弄13號5 樓住處內（聲請簡易判決處刑書載為在
      不詳處所），藉將甲基安非他命置於玻璃球（吸食器）內
      ，其下以打火機燒烤加熱而吸食所形成之煙霧之方式，而
      施用甲基安非他命1 次。
    (二)復基於持有第一級毒品海洛因之犯意，明知綽號「尾燕」
      或「小偉」之不詳姓名成年男子於96年1 月3 日攜帶第一
      級毒品海洛因1 包至其臺北縣土城市○○路○ 段240 巷26
      弄13號5 樓住處，然其於離開上開處所之際並未一併攜離
      ，遂持有前述海洛因1 包。
    嗣因甲○○因另案為臺灣花蓮地方法院檢察署檢察官發佈通
    緝，經警於96年1 月4 日晚間8 時30分許，在臺北縣土城市
    ○○路○ 段240 巷26弄13號5 樓所緝獲，除扣得海洛因1 小
    包（淨重0.04公克）、甲基安非他命1 小包（含塑膠袋驗餘
    重0.498 公克）、及綽號「尾燕」或「小偉」之成年男子所
    有之吸食器2 組，並經警採集甲○○之尿液送驗，其內呈有
    安非他命類（安非他命、甲基安非他命）之陽性反應，始查
    悉上情。
三、案經臺北縣政府警察局新莊分局報請臺灣板橋地方法院檢察
    署檢察官偵查起訴。
    理  由
一、前揭事實，業據被告甲○○於本院準備程序及審理時坦承不
    諱。且查：
  (一)被告為警查獲後所採集之尿液經送驗，經以氣相層析質譜儀
    法確認檢驗結果，於安非他命類（安非他命、甲基安非他命
    ）係呈陽性反應，此有臺灣檢驗科技股份有限公司96年1 月
    24日所出具之濫用藥物尿液檢驗報告及臺北縣政府警察局新
    莊分局偵辦毒品案被移送者姓名及代碼對照表在卷足佐（偵
    查卷第39、40頁），再者，本件被告為警查獲當時所扣案之
    透明結晶1 包（被告自承乃其施用後所剩餘）經送請檢驗結
    果確屬甲基安非他命，此有臺灣檢驗科技股份有限公司96年
    1 月24日濫用藥物檢驗報告及行政院衛生署管制藥品管理局
    96年5 月24日鑑定書附卷足考（本院卷第32、35 頁 ，又經
    最後進行檢驗之行政院衛生署管制藥品管理局鑑定後，剩餘
    數量為含塑膠袋重0.498 公克），再此部分併有被告自承為
    其施用甲基安非他命所使用之吸食器2 組扣案可佐，均堪為
    被告前揭施用甲基安非他命自白之佐證。而被告曾因施用毒
    品案件，經臺灣臺北地方法院以89年度毒聲字第2074號裁定
    送觀察、勒戒後，認無繼續施用毒品之傾向，經臺灣臺北地
    方法院檢察署檢察官於89年9 月10日以89年度毒偵字第2662
    號為不起訴處分確定，再因施用毒品案件，經本院以90年度
    毒聲字第334 號裁定送觀察、勒戒後，認有繼續施用毒品之
    傾向，另以90年度毒聲字第1919號裁定送強制戒治，於91年
    5 月3 日交付保護管束期滿而執行完畢，以上有臺灣高等法
    院被告前案紀錄表附卷可憑，是被告於強制戒治執行完畢釋
    放後5 年內再犯本件施用第二級毒品罪行之情節即屬明確。
  (二)又被告為警查獲當時所另扣案之白色粉末1 包經送鑑驗結果
    ，亦認係屬海洛因（淨重0.04公克），此復有法務部調查局
    96年3 月7 日調科壹字第09623019780 號鑑定書存卷足參。
    乃被告既於偵、審時均自承伊陳稱上開海洛因乃係綽號「尾
    燕」或「小偉」之人攜至伊之前揭住處放置而未帶走，並確
    然知情上開海洛因之存在無訛，是其竟未報警處理或者丟棄
    ，顯見其主觀上顯有持有前述海洛因之意圖無疑。是本件被
    告持有第一級毒品之犯行，亦已明確。
  (三)綜上，本件事證已臻明確，被告所為犯行，均堪認定。
二、查海洛因、甲基安非他命分別係毒品危害防制條例第2 條第
    2 項所稱之第一級毒品、第二級毒品，不得持有、施用，被
    告竟施用第二級毒品甲基安非他命、並另持有第一級毒品海
    洛因，故核被告所為，係分別犯毒品危害防制條例第10條第
    2 項之施用第二級毒品罪、同條例第11條第1 項之持有第一
    級毒品罪。乃被告施用第二級毒品甲基安非他命前後持有甲
    基安非他命之行為，為其施用之高度行為所吸收，毋庸論罪
    。又被告所為施用第二級毒品甲基安非他命及持有第一級毒
    品海洛因之行為，其構成要件及手段互異，亦無想像競合犯
    之關係，顯係基於各別犯意所為，應予分論併罰。又查被告
    曾因施用毒品案件，經臺灣高等法院以前述90年度上易字第
    3215號判決判處有期徒刑6 月，又因詐欺案件，經臺灣臺北
    地方法院以90年度簡字第3078號判決判處有期徒刑5 月，嗣
    上開宣告刑經臺灣高等法院以91年度聲字第611 號裁定定其
    應執行刑為有期徒刑10月，而於91年10月21日因徒刑執行完
    畢出監；又因施用毒品案件，經臺灣臺北地方法院以92 年
    度易字第1592號判決判處有期徒刑8月（即事實欄所述第一
    案）；再因施用毒品案件，經臺灣臺北地方法院以93年度易
    字第451號判決有期徒刑8月（即事實欄所述第二案），與因
    竊盜案件經臺灣士林地方法院以93年度士簡字第335號判決
    判處有期徒刑6月（乃事實欄所述第三案），其後第二案、
    第三案之宣告刑經臺灣臺北地方法院以94年度聲字第429 號
    裁定定其應執行刑為有期徒刑1年，並與第一案之宣告刑接
    續執行，於94年12月27日假釋出監，縮刑期滿日期為95 年1
    月25日，以上有上開被告前案紀錄表附卷可憑，是被告前揭
    刑之執行完畢後5年內故意再犯本案有期徒刑以上之各罪，
    均為累犯，應分別依刑法第47條第1項規定加重其刑。爰審
    酌被告其有多次刑案前科之素行（此有前述被告前案紀錄表
    可佐），以及被告曾經強制戒治後，仍不知悔改猶犯
    本件施用毒品罪行，顯見並無真心悔過之意，以及斟酌其持
    有毒品海洛因之數量、並念其犯罪係戕害自身，尚未害及他
    人，所犯各該情節非重，及犯罪後承認犯行，態度尚可等及
    其他一切情狀，量處各如主文所示之刑，並定其應執行之刑
    ，以資懲儆。
三、扣案甲基安非他命（鑑定後剩餘數量為含塑膠袋重0.498 公
    克，惟塑膠袋與甲基安非他命已無從析離而單獨測重）、海
    洛因（淨重0.04公克），乃查獲之第一級及第二級毒品，應
    依毒品危害防制條例第18條第1 項前段規定沒收銷燬之。再
    者，被告既堅稱前述海洛因、吸食器2 組等均屬綽號「尾燕
    」或「小偉」之人所有（偵查卷第36頁、本院卷第52頁），
    足見包裹上開海洛因之袋1 個及吸食器2 組等物（均非違禁
    物）皆非被告所有之物甚明，故就上開物品爰不另為沒收之
    諭知。
四、另按人體施用甲基安非他命後，其主要代謝物中，未改變型
    態之甲基安非他命占施用劑量達43％，安非他命則約為5 ％
    ；人體若施用安非他命後，主要代謝物中則有未改變型態之
    安非他命，但無甲基安非他命（法務部調查局93年5 月4 日
    調科壹字第09362413980 號函參照）。則人體若施用安非他
    命，其尿液代謝物不可能出現甲基安非他命，惟人體若施用
    甲基安非他命，尿液代謝物除主要有甲基安非他命外，亦可
    能有少量之安非他命。本件被告於96年1 月5 日為警採集之
    尿液經送驗後既僅檢出微量安非他命，而主要係檢出甲基安
    非他命之反應，則本件被告自不可能係施用安非他命，當係
    施用甲基安非他命無疑，更何況本件為警查獲經被告自承係
    屬施用後所剩餘之透明結晶，經送驗結果亦確認係屬甲基安
    非他命已如前述，因此公訴人於聲請簡易判決處刑書內記載
    被告係施用安非他命云云，尚有誤會，應予更正。
五、又被告雖另因於95年6 月24日21時3 分許為警採尿前26小時
    及96小時內之某時許，在不詳地點，施用第一級毒品鴉片及
    第二級毒品安非他命，而經臺灣臺北地方法院檢察署檢察官
    提起公訴，現由臺灣臺北地方法院以95年度訴字第1454號案
    件審理中（以下簡稱甲案），以及復因於95年10月25日為警
    採尿前回溯96小時內某時及於95年11月26日為警採尿前回溯
    96 小 時內某時，分別施用安非他命，經臺灣板橋地方法院
    檢察署檢察官提起公訴，經本院以96年度易字第664 號案件
    審理中（以下簡稱乙案），與因在96年1 月27日凌晨1 時30
    分許採尿前回溯96小時內之某時許施用安非他命，而經臺灣
    板橋地方法院檢察署檢察官提起公訴，經本院以96年度簡字
    第2127號案件審理中（以下簡稱丙案），此有電腦列印前揭
    案件之起訴書或聲請簡易判決處刑書附卷足按，且有前述臺
    灣高等法院被告前案紀錄表存卷可參，然因被告於甲案行為
    後，刑法已於95年7 月1 日修正刪除有關連續犯之規定，乃
    本案被告施用毒品之時間既係在前揭刑法修正頒行之後，則
    本件與第一案彼此間即無連續犯之適用可言（最高法院95年
    度第8 次刑事庭會議決議參照）；再因被告於乙案、丙案施
    用安非他命之時間，與本案被告所為施用甲基安非他命情節
    之情節相隔或有3個月、或幾達20日，其區隔明顯，彼此間
    要無時間密接之情事可言，亦難認有何接續犯或集合犯之包
    括一罪關係甚明。更何況被告於警詢、偵查中原均否認有本
    件之施用或持有毒品情節（偵查卷第7、36頁），且其於本
    案準備程序中更直稱「‧‧‧當時是因為朋友借宿我住處，
    他偶然拿出安非他命，我本來想要拒絕，但他說沒有關係，
    只有一下子，我想說那麼久沒有用毒品，不好了，他就一直
    在慫恿我，所以我才臨時起意施用安非他命。我吸用之後覺
    得很難過蠻有罪惡感的，打算以后就不想再吸食‧‧‧」以
    及施用甲基安非他命及持有該包海洛因係臨時起意，不是有
    計畫性的等語明白（本院卷第52、56頁），可見本件被告所
    為施用第二級及持有第一級毒品等情節，與其上開三個案件
    間，並無法律上或事實上之一罪關係無疑，本院本件自仍得
    為實體上之裁判，合此說明。
六、按除被告所犯為死刑、無期徒刑、最輕本刑為三年以上有期
    徒刑之罪或高等法院管轄第一審案件者外，於第一次審判期
    日前之準備程序進行中，被告先就被訴事實為有罪之陳述時
    ，審判長得告知被告簡式審判程序之旨，並聽取當事人、代
    理人、辯護人及輔佐人之意見後，裁定進行簡式審判程序，
    刑事訴訟法第273 條之1 第1 項定有明文。經核本件被告所
    犯均係死刑、無期徒刑、最輕本刑為3 年以上有期徒刑以外
    之罪，其於準備程序中就被訴事實為有罪之陳述，經法官告
    知簡式審判程序之旨，並聽取公訴人及被告之意見後，本院
    合議庭認宜進行簡式審判程序，爰依首揭規定合議裁定由受
    命法官獨任進行簡式審判程序，併此敘明。
據上論斷，應依刑事訴訟法第273 條之1 第1 項、第299 條第1
項前段，毒品危害防制條例第10條第2 項、第11條第1 項、第18
條第1 項前段，刑法第11條前段、第47條第1 項、第51條第5 款
，判決如主文。
本案經檢察官朱學瑛到庭執行職務。
中　　華　　民　　國　　96　　年　　6 　　月　　27　　日
　　　　　　　　　刑事第三庭法  官  蕭胤瑮
上列正本證明與原本無異。
如不服本判決，應於判決送達後十日內向本院提出上訴狀（應附
繕本），上訴於臺灣高等法院。
                            書記官  黃炎煌
中　　華　　民　　國　　96　　年　　6 　　月　　27　　日
附錄：本案論罪科刑法條全文
毒品危害防制條例第10條
施用第一級毒品者，處 6 月以上 5 年以下有期徒刑。
施用第二級毒品者，處 3 年以下有期徒刑。
毒品危害防制條例第11條
持有第一級毒品者，處3 年以下有期徒刑、拘役或新臺幣5 萬元
以下罰金。
持有第二級毒品者，處2 年以下有期徒刑、拘役或新臺幣3 萬元
以下罰金。
持有專供製造或施用第一、二級毒品之器具者，處1 年以下有期
徒刑、拘役或新臺幣1 萬元以下罰金。
持有毒品達一定數量者，加重其刑至二分之一，其標準由行政院
定之。
